【裁判字號】    98,訴,390
【裁判日期】    980924
【裁判案由】    毒品危害防制條例
【裁判全文】
臺灣宜蘭地方法院刑事判決               98年度訴字第390號
公  訴  人  臺灣宜蘭地方法院檢察署檢察官
被      告  甲○○
上列被告因毒品危害防制條例案件，經檢察官提起公訴（98年度
毒偵字第331號），經本院合議庭裁定以簡式審判程序審理，判
決如下：
    主  文
甲○○施用第一級毒品，累犯，處有期徒刑拾月，扣案之第一級
毒品海洛因貳包（合計驗餘淨重零點零玖零肆公克）沒收銷燬之
。
    事實及理由
一、構成犯罪事實：
    甲○○於民國90年間因施用毒品案件，經送觀察、勒戒後，
    認有繼續施用毒品之傾向，經本院裁定令入戒治處所施以強
    制戒治，嗣經本院裁定停止戒治所餘戒治期間付保護管束，
    並於90年12月27日出所，至91年8月30日保護管束期滿而執
    行完畢，由臺灣宜蘭地方法院檢察署檢察官以91年度戒毒偵
    字第23號為不起訴處分確定。復於上開強制戒治執行完畢釋
    放後，5年內即94年間因施用毒品案件，經本院以94年度訴
    字第477號判處有期徒刑9月確定；再於95年間因施用毒品案
    件，經本院以95年度訴字第178號判處有期徒刑10月確定，
    嗣經本院裁定減刑為有期徒刑5月，並接續上開有期徒刑9月
    執行，於96年7月16日執行完畢。詎其不知悔改，仍基於施
    用第一級毒品海洛因、第二級毒品甲基安非他命（起訴書誤
    載為安非他命）之犯意，於98年5月13日16時許，在宜蘭縣
    礁溪鄉○○○路華美巷13號居所，以將海洛因及甲基安非他
    命混合置入玻璃球內燒烤吸食其煙之方式，同時施用第一級
    毒品海洛因、第二級毒品甲基安非他命1次。嗣於98年5月14
    日16時許，經警持本院核發之搜索票，至宜蘭縣礁溪鄉○○
    路2巷32號執行搜索查獲，並扣得第一級毒品海洛因2包（合
    計淨重0.0910公克、取樣0.0006公克、驗餘淨重0.0904公克
    ），並於98年5月14日18時40分許，採集其尿液，送驗結果
    呈嗎啡、甲基安非他命陽性反應。
二、認定犯罪事實所憑之證據及理由：
  (一)被告甲○○於本院審理中之自白。
  (二)宜蘭縣政府警察局礁溪分局毒品犯罪嫌疑人尿液採驗作業管
    制紀錄、慈濟大學濫用藥物檢驗中心檢驗總表各1份，可證
    被告有施用海洛因、甲基安非他命之事實。
  (三)扣案之白色粉末2包（合計淨重0.0910公克、取樣0.0006公
    克、驗餘淨重0.0904公克），經交通部民用航空局航空醫務
    中心鑑定，均結果含有海洛因分，此有該中心98年6月2日航
    藥鑑字第0982660號毒品鑑定書1份在卷足憑，可證被告有施
    用海洛因之事實。
  (四)臺灣宜蘭地方法院檢察署刑案資料查註紀錄表、全國施用毒
    品案件紀錄表、法務部全國檢察官線上查詢刑案人犯在監所
    最新資料報表、臺灣宜蘭地方法院檢察署檢察官91年度戒毒
    偵字第23號不起訴處分書、94年度毒偵字第1121號起訴書、
    本院94年度訴字第477號刑事判決各1份，可證被告於第1次
    強制戒治執行完畢釋放後，5年內已再犯毒品危害防制條例
    第10條之罪，本件自應依法追訴處罰。
  (五)上開(二)至(四)證據，足以佐證被告首開自白與事實相符。
三、論罪科刑之理由：
  (一)按海洛因、甲基安非他命分屬毒品危害防制條例第2條第2項
    第1款、第2款所定之第一級、第二級毒品。故被告甲○○所
    為，係犯毒品危害防制條例第10條第1項、第2項之施用第一
    級、第二級毒品罪。
  (二)被告持有第一級毒品海洛因、第二級毒品甲基安非他命之低
    度行為，為施用第一級、第二級毒品之高度行為所吸收，不
    另論處。
  (三)被告將海洛因、甲基安非他命摻合後施用，係一行為觸犯施
    用第一級毒品罪、施用第二級毒品罪，為想像競合犯，依刑
    法第55條規定，應從重之施用第一級毒品罪處斷。公訴人認
    被告所犯上開罪名間，應予分論併罰，容有未洽，併此敘明
    。
  (四)被告於94年間因毒品危害防制條例案件，經本院以94年度訴
    字第477號判處有期徒刑9月確定；復於95年間因毒品危害防
    制條例案件，經本院以95年度訴字第178號判處有期徒刑10
    月確定，嗣經本院裁定減刑為有期徒刑5月，並接續上開有
    期徒刑9月執行，於96年7月16日執行完畢，此有臺灣高等法
    院被告前案紀錄表1份在卷可參，其於5年以內故意再犯本件
    有期徒刑以上之罪，應依刑法第47條第1項規定，論以累犯
    ，並加重其刑。
  (五)審酌被告有麻醉藥品管理條例、竊盜、藥事法、毒品危害防
    制條例之犯罪前科，有臺灣高等法院被告前案紀錄表1份在
    卷可參，素行不佳，且其前經觀察、勒戒及強制戒治後，仍
    再犯本罪，顯見其對於毒品之依賴性甚高，有予較長期間隔
    離社會之必要，和施用毒品足以造成神經方面損害，並容易
    引起財產、暴力方面犯罪，及被告犯罪後坦承犯行，態度良
    好等一切情狀，量處如主文所示之刑。
  (六)扣案之第一級毒品海洛因2包（合計驗餘淨重0.0904公克）
    ，及內裝該海洛因之夾鏈袋2個，因附著有海洛因成分，業
    已無法析離，均應依毒品危害防制條例第18條第1項前段規
    定，諭知沒收銷燬。
四、適用之法律：
  (一)程序法方面：刑事訴訟法第273條之1第1項、第299條第1項
    前段、第310條之2。
  (二)實體法方面：毒品危害防制條例第10條第1項、第2項、第18
    條第1項前段，刑法第11條前段、第55條、第47條第1項。
本案經檢察官劉惟宗到庭執行職務。
中    華    民    國    98    年    9     月    24    日
                  刑事第二庭  法  官  蘇錦秀
以上正本證明與原本無異。
如不服本判決應於收受送達後10日內向本院提出上訴書狀，並應
敘述具體理由；其未敘述上述理由者，應於上訴期間屆滿後20日
內向本院補提理由書（均須按他造當事人之人數附繕本）「切勿
逕送上級法院」。
                              書記官  劉晨輝
中    華    民    國    98    年    9     月    25    日
【附錄本案論罪科刑法條】
毒品危害防制條例第10條：
施用第1級毒品者，處6月以上5年以下有期徒刑。
施用第2級毒品者，處3年以下有期徒刑。


司法院資訊處製作；財團法人民間司法改革基金會備份。
